臺灣桃園地方法院刑事判決
111年度訴字第18號
公  訴  人  臺灣桃園地方檢察署檢察官
被      告  李淞甫


                    送達處所：苗栗縣頭份市斗煥坪○○0000000000○○○
選任辯護人  許哲銓律師
            李瑀律師
上列被告因違反毒品危害防制條例案件，經檢察官提起公訴（11
0年度偵字第31154號），本院判決如下：
    主  文
甲○○共同販賣第三級毒品而混合二種以上之毒品，未遂，處有期
徒刑貳年。緩刑肆年，並應於本判決確定日起貳年內向公庫支付
新臺幣拾萬元。
扣案如附表所示之物均沒收。
    事  實
甲○○與真實姓名、年籍不詳而各暱稱為「有緣份」、「忠孝」、
「雅妮」、「紅旗」、「萬事通」、「阿軍」等人(皆無證據證
明為少年)均明知愷他命、4-甲基甲基卡西酮、甲基-N,N-二甲基
卡西酮均係毒品危害防制條例(下稱毒品條例)所列管之第三級毒
品，依法不得販賣，竟共同基於販賣第三級毒品且其內混合含有
二種以上毒品亦不違背其本意以牟利之犯意聯絡，由真實姓名、
年籍不詳之人(無證據證明為少年)先利用通訊軟體「微信」(WEC
HAT，下稱微信)以暱稱「新焦點」向不特定人傳送「換號通知」
、「各位帥哥美女，有需要請私+++」等販毒之暗示訊息，適有
桃園市政府警察局平鎮分局員警(下稱喬裝員警)得悉上開訊息，
佯為購毒者聯繫而表示擬購買毒品，再加入微信暱稱「儷車坊24
H」(微信帳號dinosaur5688)續為聯絡。喬裝員警於民國110年8
月18日19時27分許，與當時使用微信暱稱「儷車坊24H」之甲○○
，約妥在桃園市○○區○○○街00號前(桃園市中壢區SOGO百貨對面之
星巴克咖啡館前)進行毒品交易，甲○○並於電話中主動表明愷他
命分為大、中、小包，各賣新臺幣(下同)5,000元、3,000元、2,
000元。嗣同日20時30分許，甲○○駕駛車牌號碼000-0000號自用
小客車搭載不知情之王沛瑜(涉嫌違反毒品條例部分，業經檢察
官為不起訴處分確定)，抵達上開地點，與喬裝員警碰面後，其
主動表明毒品咖啡包「10送1，5,000元」，喬裝員警佯為同意並
要買3,000元的愷他命(即1次佯以8,000元向其購買11包毒品咖啡
包與1包愷他命)，而在其交付愷他命1包及內含4-甲基甲基卡西
酮、甲基-N,N-二甲基卡西酮之11包毒品咖啡包與喬裝員警之際
，喬裝員警等員警當場表明警察身分查獲而未遂。
    理  由
一、認定事實之證據及理由：
　　㈠就上開犯罪事實，訊據被告甲○○於110年8月19日警詢、同
      日偵訊及同年12月7日偵訊時、本院111年2月8日準備程序
      、同年3月9日審判程序，均坦承不諱，且有下述事證可佐
      ，足認其任意性自白應與事實相符，可以採信：
      ⒈證人即員警黃文凱於110年11月18日偵訊時、證人王沛瑜
        於110年12月7日偵訊時之證述。
　　　⒉桃園市政府警察局平鎮分局北勢派出所職務報告、偵辦
        甲○○毒品案現場錄音譯文、搜索扣押筆錄、扣押物品目
        錄表、刑案現場照片(含當場查獲過程、扣得帳冊之翻
        拍截圖、對話紀錄)。
　　　⒊扣案如附表所示之物。被告本次毒品交易之標的為扣案
        如附表編號1所示之物中之1包、編號2所示之物中外觀
        為白色底MASA-TEAM圖案之11包，各經鑑驗結果，附表
        編號1所示之物檢出愷他命成分，附表編號2所示之物檢
        出4-甲基甲基卡西酮、微量甲基-N,N-二甲基卡西酮成
        分，有附表各該編號備註欄之鑑定結果在卷可考，後者
        有第三級毒品混合二種以上之毒品之情形。附表其餘編
        號所示之物(愷他命、毒品咖啡包、鑰匙、封膜機、點
        鈔機、夾鏈袋、帳冊、電子磅秤、行動電話)，被告自
        承均與本案有關，亦可用於本案之佐證。
    ㈡販毒向為政府所嚴禁，罪責深重，乃眾所周知之事，是猶
      敢於販毒之人，必有利可圖（無論價差、量差、純度差別
      或自己施用之利益）。甘冒重罪風險，徒勞販毒，豈有可
      能？而本案被告已自承是因缺錢才販毒、利潤是賣出金額
      的10%（偵卷第33頁、第295頁），自可認定其有自本次毒
      品交易賺取差價之營利意圖。是本案事證明確，其上開犯
      行可以認定，應依法論科。
二、論罪科刑：
　　㈠毒品條例第9條第3項明定：「犯前五條之罪而混合二種以
      上之毒品者，適用其中最高級別毒品之法定刑，並加重其
      刑至二分之一。」，其立法理由為：「本條第3項所稱之
      混合，係指將二種以上之毒品摻雜調合，無從區分而言(
      如置於同一包裝)。依目前毒品查緝實務，施用混合毒品
      之型態日益繁多，且因混合毒品之成分複雜，施用後所造
      成之危險性及致死率均高於施用單一種類者，為加強遏止
      混合毒品之擴散，爰增訂第3項，規定犯第4條至第8條之
      罪，而有混合二種以上毒品之情形者，加重其刑至二分之
      一。另本項係屬分則之加重，為另一獨立之犯罪型態，如
      其混合二種以上毒品屬不同級別，應依最高級別毒品所定
      之法定刑，並加重其刑至二分之一，例如販賣混合第三級
      及第四級毒品者，依販賣第三級毒品之法定刑處斷，並加
      重其刑至二分之一；如屬同一級別者，因無從比較高低級
      別，則依各該級別毒品所定之法定刑，加重其刑至二分之
      一，併予敘明。」，足見此規定係屬刑法分則加重之性質
      而成為另一獨立之罪，且所摻雜調合之某種或數種毒品，
      即使僅占微量，因本質仍屬混合毒品，施用之危險性及致
      死率，仍較單一種類毒品為高，是除有明確事證證明該混
      合毒品之危險性及致死率與單一種類毒品相同以外，此規
      定均應適用於混合毒品，以遏止混合毒品之氾濫。經查，
      本案被告為警當場所查扣如附表編號2所示之毒品咖啡包
      ，經送驗結果，既如附表該編號所示，可見其所欲販賣之
      毒品咖啡包均是在同一包裝內摻混至少2種之毒品，即使
      其中1種僅有微量，仍屬毒品條例第9條第3項所稱之混合
      二種以上之毒品。辯護人固辯稱毒品咖啡包中有僅屬微量
      之毒品種類，可見並非故意要製成混合毒品加以銷售，較
      像是分裝者沒有仔細區分、清潔相關器具所導致，與此規
      定修正理由所要遏止之故意混雜，有所不同等詞，但本案
      所查扣之毒品咖啡包究竟是如何混合、製造，並無任何事
      證可佐，反而從附表之鑑定結果可以看出，相同圖案之毒
      品咖啡包內所含之毒品成分均相同，毒品成分則不出4-甲
      基甲基卡西酮、微量之甲基-N,N-二甲基卡西酮、愷他命
      這3種，4-甲基甲基卡西酮更均非微量而為主要毒品成分
      ，透明夾鏈袋(或稱塑膠袋)所裝盛者則均僅含愷他命，足
      見分裝者於混合、製造時，對於要在甚麼包裝裝盛、混入
      何種毒品，乃於判別、區分後，故意為之。另就法律適用
      部分，辯護人所辯，不但缺乏前提事實(即所謂分裝者沒
      有仔細區分、清潔相關器具，才混入微量毒品)，且與此
      規定立法理由亦未盡相合，尚無可採。此外，被告於本次
      毒品交易所欲一起販賣之愷他命，因經檢驗之成分確僅有
      愷他命，則無此規定之適用。
　　㈡核被告所為，就上開11包毒品咖啡包部分，係犯毒品條例
      第9條第3項、第4條第6項、第3項之販賣第三級毒品而混
      合二種以上之毒品未遂罪；就上開1包愷他命部分，係犯
      同條例第4條第6項、第3項之販賣第三級毒品未遂罪。被
      告於販賣第三級毒品混合二種以上之毒品、第三級毒品未
      遂前之意圖販賣而持有第三級毒品混合二種以上之毒品、
      意圖販賣而持有第三級毒品罪、持有第三級毒品純質淨重
      五公克以上罪，基於法規競合關係，均不另論罪。就上開
      1包愷他命部分所涉之上開罪名，本院已於上開審判程序
      為起訴法條變更之諭知，並給予當事人、辯護人辯論之機
      會，本院自得審究並論斷如上。
　　㈢被告就上開犯行，與真實姓名、年籍不詳而各暱稱為「有
      緣份」、「忠孝」、「雅妮」、「紅旗」、「萬事通」、
      「阿軍」等人，具有犯意聯絡與行為分擔，應依刑法第28
      條規定，論以共同正犯。
　　㈣被告所為之上開犯行，核屬以一行為觸犯上開罪名之想像
      競合犯，應依刑法第55條之規定，從較重之販賣第三級毒
      品而混合二種以上之毒品未遂罪處斷。
　　㈤被告就上開犯行，應依毒品條例第9條第3項，適用其所販
      售之毒品最高級別即販賣第三級毒品之法定刑，並「加重
      其刑至二分之一」。茲因「分則」加重其刑至二分之一者
      ，其有期徒刑之最高度法定刑，應依法定加重上限之計算
      結果定之，即伸長二分之一；其法定刑之最低度，雖然必
      須逾原有最低法定本刑，但非須依加重上限同幅度提高二
      分之一，而因目前實務上有期徒刑加重以月為計算單位，
      故最低法定本刑加重有期徒刑1月即已足，為最高法院110
      年度台上字第4554號判決意旨所明示，故本院於此處之加
      重，係循此意旨為之。
　　㈥被告著手販賣後，為警查獲而不遂，核屬未遂犯，爰依刑
      法第25條第2項規定，減輕其刑。其於偵查中、本院審判
      中均自白犯行，應依毒品條例第17條第2項規定，減輕其
      刑。其有上開1種加重事由、2種減刑事由，依法先加後減
      ，並遞減之。
　　㈦審酌被告因窘於經濟，竟從事販賣第三級毒品而混合二種
      以上之毒品之行為，有如前述，若其所為既遂，勢必助長
      購毒施用之惡風，且施用毒品者若因此染上毒癮，輕則戕
      害身心，重則因缺錢買毒而引發各式犯罪，對國家、社會
      、個人均頗有傷害，應予嚴懲。惟其於本案幸經喬裝員警
      查獲而未得逞，尚未造成具體毒害，且其於犯後自始即坦
      承犯行一貫，態度良好。兼衡其所自述之犯罪動機、目的
      、本次毒品交易之毒品數量及全案所查扣毒品總量與相關
      物品之數量、暨其品行、智識程度、其家庭經濟及有身心
      障礙者與在學者須扶養之生活狀況等一切情狀，量處如主
      文所示之刑。
　　㈧被告未曾因故意犯罪受有期徒刑以上刑之宣告，有臺灣高
      等法院被告前案紀錄表附卷可考，足認其係一時失慮，致
      罹本案刑典，審酌上情，及其遭查獲當時，就帶領員警至
      位於桃園市○○區○○路000巷00弄00號4樓之倉庫作進一步查
      扣(亦有相當之查獲成果，詳如附表編號6至8)，而顯明其
      有棄絕毒品之具體作為，與其於本案事發之後，入伍服役
      ，暨辯護人所表示其將繼續投身志願役等節，可認其有改
      悔之誠。從而，本院認其經此偵審程序及刑之宣告，當已
      知所警惕，應可期待其改過自新，況若強命其入監服刑，
      亦不符刑法特別預防之旨，因認上開宣告刑，以暫不執行
      為適當；但為使其能確實反省，建立正確之價值觀，有賦
      予其一定負擔之必要，爰依刑法第74條第1項、第2項第4
      款規定，諭知如主文所示之附負擔緩刑。
三、沒收部分：
　　㈠扣案如附表編號1、2(當場查獲)、編號6、7(至倉庫查獲)
      所示之物，經鑑定均含第三級毒品成分，為違禁物，故除
      因鑑驗而用罄之部分無從宣告沒收以外，皆應連同無從析
      離所沾染微量毒品之外包裝，依刑法第38條第1項規定，
      均宣告沒收。
　　㈡扣案如附表編號3、4、5(當場查獲)、編號8(至倉庫查獲)
      所示之物，均為被告供犯本案犯罪所用之物，不問屬被告
      所有與否，皆應依毒品條例第19條第1項規定，宣告沒收
      。
　　㈢其餘扣案物，無證據證明與本案有關，不宣告沒收。
據上論斷，應依刑事訴訟法第299條第1項前段、第300條，判決
如主文。
本案經檢察官乙○○提起公訴，檢察官洪鈺勛到庭執行職務。
中　　華　　民　　國　　111 　年　　3　　月　　15  　日
            刑事第十庭審判長法　官  林大鈞
　　　　　　　　　          法  官  陳愷璘
　　　　　　　　　          法  官  徐漢堂
以上正本證明與原本無異。
如不服本判決應於收受判決後20日內向本院提出上訴書狀，並應
敘述具體理由。其未敘述上訴理由者，應於上訴期間屆滿後20日
內向本院補提理由書(均須按他造當事人之人數附繕本)「切勿逕
送上級法院」。 
　　　　　　　　　　　　　　書記官　侯儀偵　　　　　　
中　　華　　民　　國　　111 　年　　3 　　月　　16　　日
附錄本案論罪科刑法條全文：
毒品危害防制條例第4條
製造、運輸、販賣第一級毒品者，處死刑或無期徒刑；處無期徒
刑者，得併科新臺幣3千萬元以下罰金。
製造、運輸、販賣第二級毒品者，處無期徒刑或10年以上有期徒
刑，得併科新臺幣1千5百萬元以下罰金。
製造、運輸、販賣第三級毒品者，處7年以上有期徒刑，得併科
新臺幣1千萬元以下罰金。
製造、運輸、販賣第四級毒品者，處5年以上12年以下有期徒刑
，得併科新臺幣5百萬元以下罰金。
製造、運輸、販賣專供製造或施用毒品之器具者，處1年以上7年
以下有期徒刑，得併科新臺幣1百50萬元以下罰金。
前五項之未遂犯罰之。
毒品危害防制條例第9條
成年人對未成年人販賣毒品或犯前三條之罪者，依各該條項規定
加重其刑至二分之一。
明知為懷胎婦女而對之販賣毒品或犯前三條之罪者，亦同。
犯前五條之罪而混合二種以上之毒品者，適用其中最高級別毒品
之法定刑，並加重其刑至二分之一。

附表：　
編號 物品名稱、數量及出處 備註 1 愷他命15包 如偵卷第129頁反面之扣押物品目錄表第4項所示。照片見偵卷第143頁上圖，係以透明夾鏈袋裝盛。  ①係喬裝員警於本次毒品交易所當場查扣。 ②依毒品成分鑑定書(二)、毒品純度鑑定書(二)愷他命（偵卷第257頁、第261頁至263頁），均檢出第三級毒品愷他命成分，純質淨重加總為13.065公克。 2 毒品咖啡包 甲、橘黃色底香奈兒圖案，16包 乙、白色底航海王圖案，6包 丙、白色底MASA-TEAM圖案，14包 如偵卷第129頁反面之扣押物品目錄表第1至3項所示。照片見偵卷第141頁、第141頁反面下圖。 ①係喬裝員警於本次毒品交易所當場查扣。 ②依內政部刑事警察局鑑定書（偵卷第249頁反面至251頁反面），甲部分檢出第三級毒品4-甲基甲基卡西酮，純質淨重加總為2.62公克；乙、丙部分均檢出第三級毒品4-甲基甲基卡西酮、微量甲基-N,N-二甲基卡西酮成分，純質淨重加總分別為1.15公克、3.06公克，而有混合二種毒品之情形。 3 蘋果牌IPHONE 7手機1 具（粉色，IMEI碼000000000000000號，含門號不詳之SIM卡1枚） 如偵卷第129頁反面之扣押物品目錄表第7項所示。 ①係喬裝員警於本次毒品交易所當場查扣。 ②係被告用來聯繫毒品交易所用，為被告於偵訊時、本院所供承（偵卷第33頁反面、第295頁反面、本院卷第41至42頁）。 4 蘋果牌IPHONE 8手機1 具（黑色，IMEI碼000000000000000號，含門號不詳之SIM卡1枚） 如偵卷第129頁反面之扣押物品目錄表第6項所示。 ①係喬裝員警於本次毒品交易所當場查扣。 ②係被告用來聯繫毒品交易所用，為被告於偵訊時、本院所供承（偵卷第33頁反面、第295頁反面、本院卷第41至42頁）。 5 鑰匙2把 如偵卷第129頁反面之扣押物品目錄表第9項所示。 ①係喬裝員警於本次毒品交易所當場查扣。 ②係被告用來開啟與本次毒品交易有關之下述倉庫所用，為被告於本院審判程序所供承。 6 毒品咖啡包 甲、黑色底香奈兒圖案，100包 乙、橘黃色底香奈兒圖案，50包 丙、白色底MASA-TEAM圖案，20包 丁、卡西酮毒品咖啡包4包 如偵卷第137頁之扣押物品目錄表第1至4項所示。照片見偵卷第143頁下圖。　 ①係被告帶喬裝員警至於位於桃園市○○區○○路000巷00弄00號4樓之倉庫所查扣。 ②依內政部刑事警察局鑑定書（偵卷第249頁反面至251頁），乙部分檢出第三級毒品4-甲基甲基卡西酮，純質淨重加總為8.21公克；甲、丙部分均檢出第三級毒品4-甲基甲基卡西酮、微量甲基-N,N-二甲基卡西酮成分，純質淨重加總分別為10.21公克、3.92公克，而有混合二種毒品之情形。 ③依內政部刑事警察局鑑定書（偵卷第251頁反面至253頁），丁部分檢出第三級毒品4-甲基甲基卡西酮、微量愷他命、微量甲基-N,N-二甲基卡西酮成分，純質淨重加總為1.57公克，而有混合二種以上之毒品之情形。 7 愷他命13包 如偵卷第137頁之扣押物品目錄表第7項所示。依鑑定結果，均以塑膠袋裝盛。 ①係被告帶喬裝員警至於位於桃園市○○區○○路000巷00弄00號4樓之倉庫所查扣。 ②依毒品成分鑑定書(一)、毒品純度鑑定書(一)愷他命（偵卷第255頁、第259頁至261頁），均檢出第三級毒品愷他命成分，純質淨重加總為14.1988公克。 8 點鈔機1台、封膜機1台、夾鏈袋1包、帳冊2本、電子磅秤1台 如偵卷第137頁之扣押物品目錄表第5至6項、第8至10項所示。照片見偵卷第145至147頁。 ①係被告帶喬裝員警至於位於桃園市○○區○○路000巷00弄00號4樓之倉庫所查扣。 ②依被告於本院所述，均與本次毒品交易有關。